【裁判字號】    98,台上,2519
【裁判日期】    980507
【裁判案由】    強盜等罪
【裁判全文】
最高法院刑事判決            九十八年度台上字第二五一九號
上  訴  人  甲○○
選任辯護人  陳文欽律師
上列上訴人因強盜等罪案件，不服台灣高等法院台南分院中華民
國九十八年二月二十六日第二審判決（九十七年度上訴字第一三
０二號，起訴案號：台灣台南地方法院檢察署九十七年度偵字第
九四五一號），提起上訴，本院判決如下：
    主  文
上訴駁回。
    理  由
一、加重準強盜未遂部分：
按刑事訴訟法第三百七十七條規定，上訴於第三審法院，非以判
決違背法令為理由，不得為之。是提起第三審上訴，應以原判決
違背法令為理由，係屬法定要件。如果上訴理由書狀並未依據卷
內訴訟資料，具體指摘原判決不適用何種法則或如何適用不當，
或所指摘原判決違法情事，顯與法律規定得為第三審上訴理由之
違法情形，不相適合時，均應認其上訴為違背法律上之程式，予
以駁回。本件原審經審理結果，認為上訴人甲○○加重準強盜未
遂犯行明確，第一審論處上訴人刑法第三百二十九條、第三百三
十條第二項之加重準強盜未遂（累犯）罪刑之判決，為無不合，
予以維持，駁回上訴人該部分之第二審之上訴，已詳敘其調查、
取捨證據之結果及憑以認定犯罪事實之心證理由。並就上訴人否
認有對被害人施強暴而為準強盜犯行之供詞及其所辯各語認非可
採，予以論述。就形式上觀察，原判決要無採證認事違背經驗法
則、論理法則或理由不備等違背法令之情形。被害人鄧凱澤於第
一審審理時到庭結證已明確證稱上訴人頭戴安全帽在伊住處著手
行竊，翻找財物，見到伊後，就馬上跑掉，騎上機車，伊追了出
去，由後抱住上訴人，上訴人右手催機車油門，左手從口袋拿出
起子往後刺向伊，致伊左邊肩膀上遭刺，有一道劃傷，之後上訴
人與伊同時摔倒。上訴人係在摔倒之前拿起子刺伊，診斷證明書
未記載伊肩膀受傷，係因當時只對摔車之傷勢檢驗，伊回去後才
發現肩膀受傷等語，原判決於理由內並以第一審法院審理時當庭
勘驗被害人左肩部，發現其左肩上方確有一道由前往後，呈長條
型已癒合之劃傷約六公分無訛，有勘驗筆錄及當庭拍照存證之照
片二張附卷可憑，乃認被害人上開供證非虛，而採為上訴人本件
加重準強盜未遂犯罪論據之一，並據以就上訴人否認有對被害人
施強暴之準強盜犯行，予以指駁，要無判決理由不備之違法。上
訴意旨執以指摘原判決關於加重準強盜未遂部分違背法令，核與
法律規定得為第三審上訴理由之違法情形，不相適合。而其餘上
訴意旨，則係就屬原審採證認事職權之行使及原判決已說明事項
，徒憑己見，任意指摘，且仍為單純事實之爭執，均不能認係適
法之第三審上訴理由。依上揭說明，上訴人關於加重準強盜未遂
部分之上訴違背法律上之程式，應予駁回。
二、加重竊盜部分：
按刑事訴訟法第三百七十六條所列各罪之案件，經第二審判決者
，不得上訴於第三審法院，法有明文。本件上訴人於民國九十七
年七月一日上午五時許，在高雄縣岡山鎮○○○路一一六巷六弄
二號前，持客觀上可供兇器使用之Ｔ型螺絲起子竊取李太平所有
之 M6E-933號機車等情，原審係維持第一審論處上訴人刑法第三
百二十一條第一項第三款攜帶兇器竊盜（累犯）罪刑之判決，駁
回此部分上訴人在第二審之上訴，核屬刑事訴訟法第三百七十六
條第二款所定不得上訴第三審之罪，既經第二審判決，自不得上
訴於第三審法院，上訴人竟復提起上訴，顯為法所不許。此部分
上訴為不合法，應予駁回。
據上論結，應依刑事訴訟法第三百九十五條前段，判決如主文。
中    華    民    國  九十八  年    五    月    七    日
                      最高法院刑事第十二庭
                          審判長法官  黃  一  鑫
                                法官  張  春  福
                                法官  林  勤  純
                                法官  李  錦  樑
                                法官  陳  國  文
      本件正本證明與原本無異
                                      書  記  官
中    華    民    國  九十八  年    五    月   十四   日
                                                      Ｅ


司法院資訊處製作；財團法人民間司法改革基金會備份。
